【裁判字號】    97,小上,43
【裁判日期】    970912
【裁判案由】    給付買賣價金
【裁判全文】
臺灣桃園地方法院民事裁定              97年度小上字第43號
上  訴  人  乙○○
被 上訴 人  甲○○
上列當事人間請求給付買賣價金事件，上訴人對於中華民國97年
7月24日本院中壢簡易庭第一審判決（97年度壢小字第995號）提
起上訴，本院合議庭裁定如下：
    主  文
上訴駁回。
第二審訴訟費用新臺幣壹仟伍佰元由上訴人負擔。
    理  由
一、按對於小額程序之第一審裁判之上訴或抗告，非以其違背法
    令為理由，不得為之，民事訴訟法第436 條之24第2 項定有
    明文。次按小額程序之第二審判決，有下列情形之一者，得
    不經言詞辯論為之：…依上訴意旨足認上訴為無理由者，民
    事訴訟法第436 條之29第2 款亦有明文。而所謂違背法令，
    依同法第436 條之32第2 項準用同法第468 條、第469 條第
    1 款至第5 款，係指判決不適用法規或適用不當者，以及(一)
    判決法院之組織不合法，(二)依法律或裁判應迴避之法官參與
    裁判者，(三)法院於權限之有無辨別不當或違背專屬管轄之規
    定者，(四)當事人於訴訟未經合法代理者，(五)違背言詞辯論公
    開之規定者而言。而小額程序之上訴狀內應記載上訴理由，
    表明下列2 款事項：即(一)原判決所違背之法令及其具體內容
    。(二)依訴訟資料可認為原判決有違背法令之具體事實。即上
    訴人於上訴狀或理由書內應有具體指摘，並揭示該法規之條
    項或內容，若係成文法以外之法則，應揭示該法則之旨趣，
    倘為司法院之解釋或最高法院之判例，則應揭示該判解之字
    號或其內容，上訴狀或理由書如未依此項方法表明者，即難
    認為已對原判決違背法令有具體之指摘，其上訴自難認為合
    法，故如僅就原審取捨證據任加指摘，並未具體指出原判決
    違背何等法規，其上訴即難認為合法，亦有最高法院71年度
    台上字第314 號判例意旨可資參照。
二、本件上訴理由為：(1)上訴人前就本件給付買賣價金事件與被
    上訴人所達成之和解契約，因被上訴人承諾依和解條件於7
    日內付款，其曾以存證信函通知被上訴人付款，原則上已算
    催告被上訴人限期履行，業已符合民法254 條規定，其逕行
    解除契約自屬合法；(2)上訴人於收受本件原審判決書後，即
    另以存證信函催告被上訴人於3 日內依前開和解條件給付77
    ,400元，然被上訴人於期限內仍未履行，上訴人自得解除前
    開和解契約，請求被上訴人給付買賣價金96,000元等語。
三、經查，本件上訴人所執之前開上訴理由，僅係就其所主張之
    事實而為陳述，並未明確指出原審判決所違反之法令條項或
    其內容，以及依訴訟資料有何判決違背法令之具體事實，揆
    諸首開規定及說明，自不得謂上訴人已合法表明上訴理由，
    其上訴自難認為合法，應予駁回。又在小額訴訟程序，為求
    程序進行之簡速，得據為判決基礎之訴訟資料，以第一審程
    序言詞辯論終結前已提出者為限，故民事訴訟法第436 條之
    28前段明文規定，當事人於第二審程序，不得提出新攻擊或
    防禦方法。上訴人雖稱其已於收受本件原審判決書後，即另
    以存證信函催告被上訴人於3 日內依前開和解條件給付77,4
    00元，然被上訴人於期限內仍未履行，上訴人自得解除前開
    和解契約，請求被上訴人給付買賣價金96,000元等情，然依
    上訴人所陳，此部分顯係於原審言詞辯論終結後所新生之事
    實，依上規定，自不得於第二審程序中提出，是上訴人若已
    於原審言詞辯論終結後，踐行上開催告程序並解除上開和解
    契約，自應就此原審言詞辯論終結後所新生之事實，另案主
    張、請求，尚非得以上訴加以救濟，一併敘明。
四、法院為訴訟費用之裁判時，應確定其費用額，民事訴訟法第
    436 條之32第1 項準用第436 條之19第1 項定有明文。經查
    ，本件上訴人應負擔之第二審訴訟費用確定為新台幣1,500
    元，爰裁定如主文第2 項所示。
五、結論：依民事訴訟法第436 條之32第1 項、第2 項、第444
    條第1 項前段、第436 條之19第1 項、第95條、第78條，裁
    定如主文。
中    華    民    國    97    年    9     月    12    日
                  民事第二庭    法  官  劉克聖
                                法  官  卓立婷
                                法  官  尹  良
以上正本係照原本作成。
不得抗告。
中    華    民    國    97    年    9     月    12    日
                                書記官  古秋梅


司法院資訊處製作；財團法人民間司法改革基金會備份。
